sv: Cricketstumptyp: Platt bas; Junior; LED-belyst; Plast; Spikbas; Fjäderbelastad; Traditionell i trä; Träningsmål; Övrigt
it: Tipo di ceppo da cricket: Base piatta; Junior; Illuminazione LED; Plastica; Base con puntale; A molla; In legno tradizionale; Bersaglio da allenamento; Altro
pl: Typ słupków do krykieta: Z płaską podstawą; Junior; Podświetlane LED; Plastik; Z podstawą z kolcem; Sprężynowe; Tradycyjne drewniane; Cel treningowy; Inne
ko: 크리켓 스텀프 유형: 평면 베이스; 주니어용; LED 조명; 플라스틱; 스파이크 베이스; 스프링 장착형; 전통 목재형; 훈련용 타깃; 기타
en: Cricket stump type: Flat-base; Junior; LED illuminated; Plastic; Spike-base; Spring-loaded; Traditional wooden; Training target; Other
cs: Typ kriketové branky: Plochá základna; Juniorské; Osvětlené LED; Plastové; Základna s hrotem; Odpružené; Tradiční dřevěné; Tréninkový terč; Ostatní
vi: Loại cọc gôn cricket: Đế bằng; Trẻ em; Chiếu sáng bằng đèn LED; Nhựa; Đế đinh cắm; Sử dụng lò xo; Gỗ truyền thống; Mục tiêu tập luyện; Khác
zh-TW: 板球球門柱類型: 平底; 青少年; LED 發光; 塑膠; 地釘底座; 彈簧加壓; 傳統木製; 訓練標靶; 其他
nb: Cricketstubbetype: Flat base; Junior; LED-belyst; Plast; Piggbase; Fjærbelastet; Tradisjonelt treverk; Treningsmål; Annet
nl: Cricketstump type: Platte basis; Junior; Led-verlichting; Kunststof; Pin-basis; Met veer; Traditioneel hout; Trainingsdoel; Overig
hu: Krikettcölöp típusa: Lapos talpú; Junior; LED-világítású; Műanyag; Tüskés talpú; Rugós; Hagyományos fa; Edzéscél; Egyéb
tr: Kriket kalesi direği tipi: Düz tabanlı; Genç; LED aydınlatmalı; Plastik; Saplama tabanlı; Yaylı; Geleneksel ahşap; Antrenman hedefi; Diğer
sk-SK: Typ kriketových kolíkov: Plochá základňa; Junior; Osvetlené LED; Plastové; Základňa s hrotom; Odpružené; Tradičné drevené; Tréningový terč; Iné
de: Art der Cricket-Stumps: Flache Basis; Junior; LED-beleuchtet; Kunststoff; Spike-Basis; Federbelastet; Klassisch aus Holz; Trainingsziel; Sonstige
fi: Krikettiporttityyppi: Tasapohjainen; Juniori; LED-valaistu; Muovi; Piikkijalustainen; Jousitettu; Perinteinen puinen; Harjoitusmaali; Muu
hr-HR: Vrsta panja za cvrčak: S ravnom bazom; Juniorski; S LED osvjetljenjem; Plastični; Baza sa šiljkom; S oprugom; Tradicionalni drveni; Meta za trening; Ostalo
el: Τύπος κολοβώματος κρίκετ: Επίπεδη βάση; Παιδικό; Με φωτισμό LED; Πλαστικό; Βάση με καρφί; Με ελατήριο; Παραδοσιακό ξύλινο; Στόχος προπόνησης; Άλλο
fr: Type de piquet de cricket: Base plate; Junior; Éclairage LED; Plastique; Base à pointe; À ressort; Bois traditionnel; Cible d’entraînement; Autre
pt-BR: Tipo de alvo em forma de estaca do críquete: Base plana; Júnior; Iluminado por LED; Plástico; Base com pinos; Com mola; Madeira tradicional; Alvo de treinamento; Outro
ja: クリケットのスタンプタイプ: フラットベース; ジュニア; LED 照明付き; プラスチック; スパイクベース; スプリング式; 伝統的な木製; トレーニング用ターゲット; その他
es: Tipo de poste de críquet: Base plana; Junior; Con iluminación led; Plástico; Base con espiga; Con resorte; Madera tradicional; Objetivo de entrenamiento; Otro
ro-RO: Tipul de poartă de cricket: Cu bază plată; Junior; Iluminat LED; Plastic; Cu bază tip țăruș; Cu arc; Din lemn, tradițional; Țintă de antrenament; Altele
bg-BG: Тип колчета за крикет: С плоска основа; Юношески; С LED осветление; Пластмасови; Основа с шип; Пружинни; Традиционни дървени; Тренировъчна мишена; Други
lt-LT: Kriketo stulpelių tipas: Plokščias pagrindas; Jaunių; Su LED apšvietimu; Plastikinis; Smeigiamas pagrindas; Spyruoklinis; Tradicinis medinis; Treniruočių taikinys; Kita
sl-SI: Vrsta nastavkov za kriket: Raven podstavek; Mladinski; Osvetlitev LED; Plastika; Podstavek s konico; Vzmetno; Tradicionalen les; Cilj za trening; Drugo
zh-CN: 板球球门柱类型: 平底; 青少年; LED 照明; 塑料; 钉底; 弹簧加压; 传统木制; 训练标靶; 其他
da: Cricket-stolpetype: Flad fod; Junior; Med LED-lys; Plastik; Fod med spids; Fjederbelastet; Traditionelt træ; Træningsmål; Andet
th: ประเภทของหลักคริกเก็ต: ฐานแบน; จูเนียร์; ไฟ LED; พลาสติก; ฐานปัก; ติดสปริง; ไม้แบบดั้งเดิม; เป้าหมายฝึกซ้อม; อื่นๆ
ru: Тип стоек для крикета: Плоское основание; Юниорская; Со светодиодной подсветкой; Пластиковая; Основание на штырях; Подпружиненная; Традиционная деревянная; Тренировочная мишень; Другое
pt-PT: Tipo de toco de grilo: Base plana; Júnior; Iluminação LED; Plástico; Base com espigão; Com mola; Madeira tradicional; Alvo de treino; Outro